臺灣高等法院高雄分院刑事判決　　　　 94年度上訴字第695號
上　訴　人　臺灣高雄地方法院檢察署檢察官
上　訴　人
即　被　告　丙○○
選任辯護人　李衍志律師
被　　　告　丁○○
　　　　　　己○○
　　　　　　乙○○
上列上訴人等因被告等常業竊盜等案件，不服臺灣高雄地方法院
94年度訴字第13號中華民國94年4月20日第一審判決（起訴案號
：臺灣高雄地方法院檢察署93年度偵字第22486 號、第22730 號
），提起上訴，本院判決如下：
    主  文
原判決關於丙○○、丁○○、己○○部分均撤銷。
丙○○共同連續攜帶兇器竊盜，處有期徒刑貳年。扣案之Ｔ字型
扳手貳支，均沒收。
丁○○共同連續攜帶兇器竊盜，累犯，處有期徒刑貳年陸月。扣
案之Ｔ字型扳手貳支，均沒收。
己○○共同連續攜帶兇器竊盜，累犯，處有期徒刑貳年。扣案之
Ｔ字型扳手貳支，均沒收。
其他上訴駁回。
    事  實
一、己○○曾於民國85年間，因違反肅清煙毒條例案件，經本院
    以86年度上訴字第1886號判決判處有期徒刑3 年2 月確定，
    又於85、86年間，因違反麻醉藥品管理條例案件，經本院及
    原審法院，以86年度上訴字第1691號及86訴字第1397號判決
    分別判處有期徒刑7 月、7 月確定，3 罪合併定應執行有期
    徒刑4 年確定，於86年11月28日入監執行，88年11月23日假
    釋出監，其於假釋期間內復涉犯施用毒品案件，經撤銷假釋
    而執行殘刑1 年11月11日，於92年9 月26日縮短刑期執行完
    畢。又丁○○前曾於85年至92年間，因竊盜案件經法院4 次
    判處有期徒刑確定，其中於87年間，因竊盜案件，經臺灣高
    雄地方法院判處有期徒刑1 年2 月確定，於89年1 月5 日執
    行完畢。
二、丙○○擬以行竊所得之機車混充合法二手機車出售之方式謀
    利，即與丁○○及己○○謀議，由丁○○及己○○負責竊取
    機車後交給丙○○，丙○○則支付渠等每輛重型機車新台幣
    （下同）5000元及輕型機車4000元之代價。丙○○、丁○○
    、己○○等3 人即共同基於意圖為自己不法所有之概括犯意
    聯絡，由丁○○及己○○攜帶客觀上足以傷害人之生命、身
    體，可供兇器使用之Ｔ型扳手2 支，自93年9 月間某日起至
    93年11月4 日止，連續竊取機車8 輛得手（詳細竊取之時間
    、地點及車輛，因渠等已不復記憶，且竊得之機車已套裝合
    法二手機車外殼故無法確認），復承上開同一竊盜之故意，
    於93年11月5 日11時30分許、同日14時許，以上開方式分別
    在高雄縣路竹鄉○○路麥當勞前、台南縣仁德鄉○○路○ 段
    36號前竊取戊○○所有之車牌號碼ＮＥ5 ─810 號輕型機車
    及李秀華所有由甲○○使用之車牌號碼ＱＤＭ─522 號輕型
    機車各1 輛。得手後，丁○○、己○○2 人即將竊得之機車
    ，騎往屏東縣佳冬鄉石光村頂巷1 號丙○○之住所附近交予
    丙○○，丙○○再將竊得之機車外殼如有車身紋身號碼者先
    予磨滅，再以每件1500元之代價，交給不知情之乙○○重新
    烤漆。完成後，丙○○再將改裝完成之機車，搭配其向二手
    機車行購得之合法車籍証件，出售給不知情之屏東縣佳冬鄉
    ○○路之新文武機車行負責人王長和（業經檢察官為不起訴
    處分）。嗣於93年11月5 日經警持搜索票搜索丙○○上開住
    所，並扣得行動電話2 支、車籍資料及買賣收據1 批、空氣
    壓縮機1 台、改裝機車工具1 批、機車塑膠外殼1 批、機車
    引擎外殼4 具、引擎號碼打字模具2 盒、竊得後尚未及改裝
    之車牌號碼ＱＤＭ─522 號及ＮＥ5 ─8 10號機車各1 輛、
    竊得後己改裝完成之車牌號碼ＪＭ7 ─365 號、ＩＬＥ
    ─388 號、ＩＬＯ─530 號及ＯＷＪ─063 號機車各1 輛，
    及ＳＹＭ牌無車牌機車1 輛等物；並於當日在屏東縣佳冬鄉
    佳冬國中旁查獲丁○○及己○○，並扣得丁○○所有供竊取
    機車所用之工具Ｔ字型扳手2 支及行動電話2 支。
三、案經高雄市政府警察局移送台灣高雄地方法院檢察署檢察官
    偵查起訴。
    理  由
壹、證據能力部分詳如附件。
貳、原判決撤銷部分（即被告丙○○、丁○○及己○○部分）：
一、上揭犯罪事實，業據上訴人即被告（下稱被告）丙○○、丁○○於本院調查及審理時坦承不諱，核與同案被告己○○於
    警詢、原審審理中均一再證稱：與丁○○共竊取10部機車交
    丙○○處理之情節相符，並據證人王長和、潘秀美、甲○○
    、戊○○於警訊中證述明確，並有照片、贓物認領保管單、
    高雄市政府警察局扣押物品目錄表、車輛竊盜、車牌失竊資
    料個別查詢報表─查詢認可資料等在卷可稽，復有被告丁○○所有供犯竊盜罪所用之Ｔ型扳手2 支扣案可資佐證，足認
    被告丙○○、丁○○及己○○之自白與事實相符，自可採為
    認定事實之證據，從而本件事證明確，被告丙○○、丁○○
    及己○○犯行均堪認定。
二、所犯法條：
  (一)按刑法分則或刑法特別法中規定之結夥2 人或3 人以上之犯
    罪，應以在場共同實施或在場參與分擔實施犯罪之人為限，
    不包括同謀共同正犯在內，最高法院固著有76年臺上字第72
    10號判例可供參照。次按司法院大法官會議釋字第190 號解
    釋認「以自己共同犯罪之意思，事先同謀，而由其中一部分
    之人實施犯罪之行為者，均為共同正犯」，明示將「同謀共
    同正犯」與「實施共同正犯」併包括於刑法總則第28條之「
    正犯」之中。準此，如在場共同實施，或在場參與分擔實施
    竊盜行為之人不及3 人，縱加上同謀之共同正犯後，刑法第
    28條所稱之共犯已達3 人以上，但因在場共同或參與分擔實
    施竊盜行為之人不及3 人，並不成立結夥3 人以上竊盜罪，
    該參與同謀之人亦僅能成立竊盜罪之共同正犯。惟如在場共
    同或參與分擔實施竊盜犯罪行為之人已達3 人以上，而應成
    立結夥3 人以上竊盜罪，則參與同謀之人雖未在場參與實施
    ，仍應成立結夥3 人以上竊盜罪之共同正犯（最高法院89
    年度臺非字第92號判決要旨參照）。查本件僅有被告丁○○
    及己○○下手行竊，被告丙○○僅有共同謀議，揆諸前揭說
    明，渠等所為尚不構成刑法第321 條第1 項第4 款之結夥3
    人以上竊盜罪。次查被告丁○○、己○○2 人持以行竊之Ｔ
    型扳手2 支，為足以殺傷人生命、身體之器械，此有扣案之
    Ｔ型扳手2 支附卷可參，顯為具有危險性之兇器。是核被告
    丙○○、丁○○及己○○所為，均係犯刑法第321 條第1 項
    第3 款之攜帶兇器竊盜罪。被告丙○○、丁○○及己○○間
    ，就上開加重竊盜犯行，互有犯意聯絡，均為共同正犯。被
    告丙○○、丁○○及己○○先後多次攜帶兇器竊盜之犯行，
    時間緊接，所犯係構成要件相同之罪名，顯係出於概括之犯
    意反覆為之，為連續犯，爰依刑法第56條之規定論以一罪，
    並加重其刑。
  (二)公訴意旨雖認被告丙○○、丁○○及己○○所為係犯刑法第
    322 條之常業竊盜罪，惟按刑法上所謂常業犯，係指反覆以
    同種類之行為為目的之社會活動職業性犯罪而言，亦即恃犯
    罪以維生（最高法院82年台上字第2071號判例參照）。經查
    ：被告丙○○於原審審理中供承：「（職業？）我是從事農
    耕」；被告丁○○：「（職業？）修理機車」；被告藍冠富
    ：「（職業？）幫家裡賣鞋子」等語，足徵被告3 人尚有謀
    生能力，尚難認渠等有恃竊盜維生之意，公訴人認被告丙○○、丁○○及己○○前開竊盜犯行，係犯刑法第322 條之常
    業竊盜罪，尚有未洽，惟起訴之社會基本事實同一，爰變更
    其起訴法條。
  (三)末查，被告丁○○、己○○均有如事實欄所載之前科資料，
    此有臺灣高等法院被告前案紀錄表及臺灣高雄地方法院檢察
    署刑案資料查註紀錄表各1 份在卷可稽，其2 人前受有期徒
    刑執行完畢，於5 年內再犯本件有期徒刑以上之罪，為累犯
    ，均應依刑法第47條之規定加重其刑，並遞加之。
三、原審據以論處被告等連續竊盜罪刑，固非無見；惟查(一)被告
    丁○○及己○○等2 人竊取後交被告丙○○之機車數量合計
    10台，此業據被告丙○○、丁○○於本院調查及審理時供承
    不諱，且與被告前於警詢、原審法院審理時供述情節互核相
    符，是原審僅認定被告丙○○、丁○○及己○○等人共同竊
    取7 輛機車，自有未合。(二)被告丁○○曾犯有如事實欄所載
    之前科資料，此有臺灣高等法院被告前案紀錄表及臺灣高雄
    地方法院檢察署刑案資料查註紀錄表各1 份在卷可稽，是其
    於受有期徒刑執行完畢後，5 年內再犯本件有期徒刑以上之
    罪，為累犯，應依刑法第47條之規定加重其刑，然原審漏未
    查明，亦未依刑法第47條規定加重其刑，尚有未當。被告丙○○上訴意旨認原審量刑過重；檢察官執被告丙○○、丁○○及己○○等所為應係犯常業竊盜等語提起上訴，均無理由
    ，惟原判決既有上開可議之處，自應由本院將原判決關於被
    告丙○○、丁○○及己○○部分撤銷改判。爰審酌被告丙○○、丁○○及己○○均正值青壯年，竟不知向上，貪圖己利
    ，攜帶客觀上具危險性之兇器行竊，且竊取所得之機車多達
    10輛，嚴重影響社會治安，及被告丙○○為主謀，被告丁○○、己○○雖係依被告丙○○之指示行竊，惟二人均有累犯
    前科應依法加重，又被告丁○○自85年間起至92年間有多次
    竊盜犯行，經法院以4 次判決論處罪刑，猶不知悔改，此次
    再犯本罪，自不宜寬貸，爰分別量處如主文第2 、3 、4 項
    所示之刑。扣案之Ｔ字型扳手2 支，為被告丁○○所有，供
    犯本件竊盜犯罪所用之物，業據被告丁○○陳明在卷，依共
    犯連帶沒收理論，應依刑法第38條第1 項第2 款之規定，在
    被告丙○○、丁○○及己○○主文項下均宣告沒收。至扣案
    之行動電話4 支、車籍資料及買賣收據1 批、空氣壓縮機1
    台、改機車裝工具1 批、機車塑膠外殼1 批、機車引擎外殼
    4 具、引擎號碼打字模具2 盒、車牌號碼ＱＤＭ─522 號、
    ＮＥ5 ─810 號、ＪＭ7 ─36 5號、ＩＬＥ─388 號、ＩＬ
    Ｏ─530 號及ＯＷＪ─063 號機車各1 輛，及ＳＹＭ牌無車
    牌機車1 輛等物，與本件被告丙○○、丁○○及己○○涉犯
    攜帶兇器竊盜之犯行無涉，爰均不宣告沒收，併此敘明。
四、不另為無罪諭知部分：
一、公訴意旨另以：被告丙○○、丁○○及己○○共同基於意圖
    為自己不法所有及竊盜之犯意聯絡，由被告丁○○及己○○
    自93年8 月起，共同竊得機車共30餘輛（起訴書原載明40餘
    輛，惟其中10輛業經本院判決有罪）交被告丙○○，被告丙○○交付每輛重型機車5000元及輕型機車4000元之代價與渠
    等；又被告丙○○再將竊得機車之引擎號碼磨滅，重新偽造
    打上所購得合法機車之引擎號碼云云，因認被告丙○○、丁○○及己○○就此部分亦涉犯刑法第322 條常業竊盜罪嫌，
    被告丙○○另涉有同法第350 條常業故買贓物罪及同法第
    216 條、第210 條行使偽造私文書罪嫌云云。
二、公訴人認被告丙○○、丁○○及己○○涉犯前揭罪嫌，無非
    以被告丙○○、丁○○及己○○之自白為其依據。訊據被告
    丙○○、丁○○及己○○均堅決否認有竊取機車之數量達40
    餘輛機車，被告丙○○另辯稱：伊沒有重新打造引擎號碼之
    行為等語。經查：
  (一)被告丙○○於警訊時雖供稱：「該竊盜集團大約從93年6 月
    份開始運作，至被警方查獲及販售約40部機車」等語（93年
    11月5 日警訊筆錄）；惟被告丁○○於警訊時係供稱：「‧
    ‧‧93年8 月份開始配合己○○2 人共同竊取機車，所竊取
    之機車交給綽號『山仔』之丙○○變造（借屍還魂）販售圖
    利，平均每月約竊取20部機車交給丙○○，所竊得之機車約
    80 部 交給丙○○‧‧‧」等語（93年11月5 日警訊筆錄）
    ，至偵訊時復改稱：「（共偷過幾部？）3 、40部」等語（
    見93 年11 月6 日偵訊筆錄，附於93年度偵字第22486 號卷
    第36 頁）， 於原審審理時則供稱：「是警察叫我說的，他
    說偷1台 與偷100 台是一樣的。我真的只有偷約10台。於警
    訊時，他叫我承認80台，後來我收押於看守所時想一想我並
    沒有偷那麼多，而且我又怕說10台，警察又會借提我出去，
    所以我才折衷說3 、40台。」等語（見原審卷第135 頁）。
    由上可徵被告丙○○及丁○○對於渠等竊取機車之數量，前
    後供述不一，而被告丁○○之前後供詞亦不相同，且與被告
    己○○自警詢至偵審中均一再供稱：只有偷10輛機車等語不
    符，自難以被告丙○○、丁○○2 人於警訊或偵訊有瑕疵之
    自白，遽以認定渠等共竊得40餘輛機車。
  (二)本件公訴人固認被告丙○○、丁○○及己○○共同涉嫌刑法
    第322條常業竊盜罪嫌，然起訴書並未具體指明被告丙○○
    、丁○○及己○○涉有竊盜罪嫌之「犯罪時間」、「犯罪地
    點」、「犯罪對象」，（即渠等竊取之機車車牌號碼及被害
    人分別為何？），則是否果真有其他30餘輛機車為被告丙○○、丁○○、己○○等人竊取，依卷內資料實無從證明。而
    被告丙○○及丁○○前後不一致之自白，亦不得作為本件有
    罪判決之唯一證據，是本件既無積極證據足認被告丙○○、
    丁○○及己○○有上開竊盜之犯行，被告丙○○、丁○○及
    己○○犯罪不能證明，本應為無罪之諭知，然因公訴人認此
    部分與前揭論罪科刑部分，有法律上一罪關係，爰不另為無
    罪諭知。
  (三)被告丙○○係與被告丁○○及己○○共同謀議竊盜之情，業
    據被告丙○○於警訊、偵查及法院中自白不諱，是被告丙○○交予被告丁○○及己○○每輛重型機車5000元及輕型機車
    4000元之代價，係在被告丁○○及己○○竊取機車既遂之後
    ，處分竊盜所得贓物之不罰後行為，不另論罪，是公訴人認
    被告丙○○另涉有第350 條常業故買贓物罪實有未洽，然因
    公訴人認該部分事實與前開有罪部分具有牽連犯之裁判上一
    罪關係，亦不另為無罪之諭知。
  (四)公訴人另認被告丙○○涉有刑法第216 條、第210 條行使偽
    造私文書罪嫌，然被告丙○○否認有重新在竊得之機車引擎
    上打造引擎號碼之行為，而公訴人並未就被告丙○○確有重
    新打造引擎號碼之偽造文書犯行提出證據。此外復無其他證
    據足資證明被告丙○○有何偽造文書之行為，本應為無罪之
    諭知，惟公訴意旨既認被告丙○○此部分與前開論罪科刑部
    分為牽連犯，屬裁判上一罪關係，爰不另為無罪之諭知，附
    此敘明。
參、上訴駁回部分（即被告乙○○部分）：
一、公訴意旨另以：被告丙○○以每件1500元之代價將竊得之機
    車，交給被告乙○○重新烤漆，以符合所購得合法機車之顏
    色，被告乙○○見該等機車外殼之紋身號碼均被磨滅，且均
    更改原有之烤漆顏色，知係來源不明之贓物，仍予寄藏在屏
    東縣佳冬鄉大同村新民巷25號其住所前，進行烤漆之工作，
    完成後再交付被告丙○○，並以之為業，因認被告乙○○涉
    有刑法第350 條之常業寄藏贓物罪嫌等語。
二、公訴人認被告乙○○涉有上開犯行，無非係以被告乙○○於
    警、偵訊之自白，及同案被告丙○○於警詢所為陳述為其主
    要論據；訊據被告乙○○固不否認自93年9 月間起至同年11
    月間止，有收受被告丙○○交付之車殼10餘台，並在其住處
    加以烤漆，惟堅決否認涉有寄藏贓物之犯行，辯稱：伊不知
    道被告丙○○交付之車殼係贓物等語。
三、經查：
  (一)按刑法第34章關於贓物犯之規定，係針對行為人故意收受、
    搬運、寄藏、故買或牙保贓物，而助成他人財產犯罪目的之
    惡行予以處罰，並非藉此課以一般人民協助追贓之責；故贓
    物罪責之成立與否，實取決於能否積極證明行為人有此犯罪
    之故意；況刑事被告依法本不負自證無罪之義務，苟有足資
    證明被告寄藏贓物之積極事證，雖被告確能交代贓物來源，
    於所成立之罪名仍不生影響；反之，若不能確認其果有此項
    犯意，即不得率以認定被告有寄藏贓物犯行。
  (二)被告乙○○於警訊、第1次偵訊、原審審核檢察官聲請羈押
    時雖供稱：伊知道被告丙○○交付之車殼係贓物云云，然其
    於第2 次偵訊及法院調查、審理中均否認知道被告丙○○交
    付之車殼為贓物，其於第2 次偵訊時供稱：「（那你為何沒
    有去追問車殼來源？）後來枋寮分局有去找我機車行查看沒
    有問題，我才沒有去追問曾某」、「（告以93年11月8 日警
    察局筆錄有何意見？）我是說車子外殼都有外傷，車殼來時
    都沒有任何紋身號碼，有的擦傷有的裂開，我看不出是否磨
    掉的，有時我去拿的有時曾某他送來‧‧‧」等語（見93
    年12月29日偵訊筆錄，附於93年度偵字第22730 號卷第13至
    14頁）；其於原審調查時供稱：「起訴事實不實在。因為我
    真的不知道那些是贓物，我所做的機車外殼，都是別人拿來
    要做什麼顏色，我就做什麼顏色。丙○○把機車拿給我的時
    候，也沒有告訴我說那是贓車，他只有把機車外殼交給我。
    我也沒有要求他把機車行照讓我看」等語（見原審94年1 月
    19日訊問筆錄）。是被告乙○○自白知道係贓物一事，是否
    與實情相符，尚有疑義。
  (三)再者，被告丙○○於警訊時雖供稱：：「（你、潘秀華、丁○○、己○○、乙○○、王長和是否都知道你們經手之機車
    ，均係用竊盜手法所得之贓車？）他們知道我們所經手之機
    車，均是竊盜手法所得來之贓車」云云（93年11月5 日警訊
    筆錄）。惟其於偵訊時即改稱：「（乙○○他幫你做何事？
    ）他是幫我噴漆，改噴行照上的顏色，我不知他知不知是贓
    物，我並沒有告訴他是贓車」、「（你在警察局說張某及王
    某都知道你的機車是贓物車？）我並沒有說，警察局要這樣
    記我也沒有辦法」等語（見93年11月16日偵訊筆錄，附於93
    年度偵字第22486 號卷第43至44頁），其於原審審理時證稱
    ：「 (你將系爭車輛交給乙○○？)我 是請他幫我做外殼噴
    漆，他不知道這是失竊的機車，我沒有告訴他。」、「（乙○○有否要求要看這些機車的相關資料？）沒有，我叫他噴
    什麼顏色，他就噴什麼顏色。」、「（乙○○有否問你將車
    身號碼都磨掉？）沒有，我也沒有告訴他」等語（見原審94
    年4 月6 日審判筆錄）。而依刑事訴訟法第156 條第2 項之
    規定：「被告或共犯之自白不得作為有罪判決之唯一證據，
    仍應調查其他必要之證據，以察其是否與事實相符」，其立
    法意旨乃在防範被告或共犯自白之虛擬致與事實不符，故對
    自白在證據上之價值加以限制，明定須藉補強證據以擔保其
    真實性（參見最高法院92年度5027號判決意旨），今同案被
    告丙○○於警訊、偵訊及原審審理之陳述先後已有不一，復
    無其他補強證據擔保同案被告丙○○於警訊之自白具有真實
    性，自難僅以該有瑕疵之共犯自白，遽認被告乙○○知悉被
    告丙○○交付之物為贓物。
  (四)此外，被告乙○○本從事汽、機車烤漆工作，且車殼因毀損
    或其他原因要求改漆他種顏色本屬常見，被告乙○○接收被
    告丙○○之委託以1500元之代價從事車殼烤漆，非與常情有
    違。是以，益難認被告乙○○對於所寄藏之前開機車車體為
    贓物有所認識。
四、綜上所述，公訴人憑以認定被告乙○○涉犯上開罪嫌之證據
    ，均未能積極證明被告乙○○犯罪，況公訴人所舉對被告乙○○不利之證據亦尚未達到通常一般之人均不致有所懷疑，
    得確信其為真實之程度，而有合理之懷疑存在，本院無從形
    成有罪之確信，自難單以同案被告丙○○之陳述，遽令被告
    乙○○負上開罪責。此外，復查無其他證據足認被告乙○○
    明知被告丙○○交付之車殼為贓物，本件既不能證明被告乙○○犯罪，原審因而諭知被告乙○○無罪，核無違誤，檢察
    官上訴仍執陳詞指摘原判決不當，即無理由，應予駁回。
肆、被告己○○經合法傳喚無正當之理由不到庭，爰不待其陳述
    ，逕行判決。
據上論斷，應依刑事訴訟法第368 條、第369 條第1 項前段、第
364 條、第371 條、第299 條第1 項前段、第300 條，刑法第28
條、第56條、第321 條第1 項第3 款、第47條、第38條第1 項第
2 款，判決如主文。
本案經檢察官林應華到庭執行職務。
中　　華　　民　　國　　94　　年　　9 　　月　　28　　日
                  刑事第八庭    審判長法  官  惠光霞
                                      法  官  洪慶鐘
                                      法  官  李淑惠
以上正本證明與原本無異。
檢察官如不服本判決應於收受本判決後10日內向本院提出上訴書
狀，其未敘述上訴理由者，並得於提起上訴後10日內向本院補提
理由書狀（均須按他造當事人之人數附繕本）「切勿逕送上級法
院」。
被告不得上訴。
中　　華　　民　　國　　94　　年　　9 　　月　　28　　日
　　　　　　　　　　　　　　　　　　　書記官  邱麗莉
附錄本件判決論罪科刑法條：
刑法第321條第1項第3款
犯竊盜罪而有左列情形之一者，處6 月以上、5 年以下有期徒刑
：
三、攜帶兇器而犯之者。
附件：
┌─┬───────┬────────┬────────┐
│編│證  據  名  稱│法  律  依  據  │補  充  說  明  │
│號│              │（刑事訴訟法）  │                │
├─┼───────┼────────┼────────┤
│1 │甲○○、戊○○│1.對被告丙○○、│1.被告丙○○、曾│
│  │、王長和、潘秀│  丁○○、乙○○│  國龍、乙○○均│
│  │美於警詢時之陳│  而言：依第159 │  同意，本院審酌│
│  │述            │  條之5 第1 項  │  作成時之情況，│
│  │              │                │  亦認為適當。  │
│  │              ├────────┼────────┤
│  │              │2.對被告己○○而│2.被告己○○雖未│
│  │              │  言：依第159 條│  到庭，然本院已│
│  │              │  之5 第2 項    │  合法通知，而其│
│  │              │                │  未於言詞辯論終│
│  │              │                │  結前以書狀或言│
│  │              │                │  詞聲明異議，堪│
│  │              │                │  認其有默示之同│
│  │              │                │  意。          │
├─┼───────┼────────┼────────┤
│2 │共同被告丙○○│1.對被告丁○○、│1.被告丁○○、張│
│  │於警詢時之陳述│  乙○○而言：依│  家常均同意，本│
│  │              │  第159 條之5 第│  院審酌作成時之│
│  │              │  1 項          │  情況，亦認為適│
│  │              │                │  當。          │
│  │              ├────────┼────────┤
│  │              │2.對被告己○○而│2.被告己○○雖未│
│  │              │  言：依第159 條│  到庭，然本院已│
│  │              │  之5 第2 項    │  合法通知，而其│
│  │              │                │  未於言詞辯論終│
│  │              │                │  結前以書狀或言│
│  │              │                │  詞聲明異議，堪│
│  │              │                │  認其有默示之同│
│  │              │                │  意。          │
├─┼───────┼────────┼────────┤
│3 │共同被告丁○○│1.對被告丙○○、│1.被告丙○○、張│
│  │於警詢時之陳述│  乙○○而言：依│  家常均同意，本│
│  │              │  第159 條之5 第│  院審酌作成時之│
│  │              │  1 項          │  情況，亦認為適│
│  │              │                │  當。          │
│  │              ├────────┼────────┤
│  │              │2.對被告己○○而│2.被告己○○雖未│
│  │              │  言：依第159 條│  到庭，然本院已│
│  │              │  之5 第2 項    │  合法通知，而其│
│  │              │                │  未於言詞辯論終│
│  │              │                │  結前以書狀或言│
│  │              │                │  詞聲明異議，堪│
│  │              │                │  認其有默示之同│
│  │              │                │  意。          │
├─┼───────┼────────┼────────┤
│4 │共同被告己○○│對被告丙○○、曾│被告丙○○、曾國│
│  │於警詢時之陳述│國龍、乙○○而言│龍、乙○○均同意│
│  │              │：依第159條之5  │，本院審酌作成時│
│  │              │第1 項          │之情況，亦認為適│
│  │              │                │當。            │
├─┼───────┼────────┼────────┤
│5 │共同被告乙○○│1.對被告丙○○、│1.被告丙○○、曾│
│  │於警詢時之陳述│  丁○○而言：依│  國龍均同意，本│
│  │              │  第159 條之5 第│  院審酌作成時之│
│  │              │  1 項          │  情況，亦認為適│
│  │              │                │  當。          │
│  │              ├────────┼────────┤
│  │              │2.對被告己○○而│2.被告己○○雖未│
│  │              │  言：依第159 條│  到庭，然本院已│
│  │              │  之5 第2 項    │  合法通知，而其│
│  │              │                │  未於言詞辯論終│
│  │              │                │  結前以書狀或言│
│  │              │                │  詞聲明異議，堪│
│  │              │                │  認其有默示之同│
│  │              │                │  意。          │
└─┴───────┴────────┴────────┘
